臺灣彰化地方法院彰化簡易庭民事裁定
111年度彰簡字第173號
原      告  莊媄涵  
訴訟代理人  張幸茵律師
上列原告與被告匯豐汽車股份有限公司間請求債務人異議之訴事
件，本院裁定如下：
    主    文
原告應於本裁定送達後五日內，補繳第一審裁判費新臺幣肆仟貳
佰玖拾元，逾期不補正，即駁回原告之訴。
    理    由
一、按訴訟標的之價額，由法院核定；以一訴主張數項標的者，
    其價額合併計算之。但所主張之數項標的互相競合或應為選
    擇者，其訴訟標的價額，應依其中價額最高者定之；訴之變
    更或追加，其變更或追加後訴訟標的之價額超過原訴訟標的
    之價額者，就其超過部分補徵裁判費，民事訴訟法第77條之
    1第1項、第77條之2第1項、第77條之15第3項分別定有明文
    。復按債務人異議之訴之訴訟標的為該債務人之異議權，法
    院核定此訴訟標的之金額或價額，應以該債務人本於此項異
    議權，請求排除強制執行所有之利益為準（最高法院92年度
    台抗字第659號裁定意旨參照）。原告起訴請求確認本票債
    權不存在，合併提起債務人異議之訴，二者訴訟標的雖不相
    同，惟自經濟上觀之，其訴訟目的一致，不超出終局標的範
    圍，依上揭規定，訴訟標的價額應以其中價額最高者定之（
    最高法院104年度第8次民事庭會議決議意旨參照）。又按預
    備之訴，係以先位之訴無理由時，請求法院就備位之訴為判
    決所合併提起之訴訟，其訴訟標的應以其中價額最高者定之
    （最高法院103年度台抗字第223號裁定意旨參照）。末按原
    告之訴，有起訴不合程式或不備其他要件者，法院應以裁定
    駁回之。但其情形可以補正者，審判長應定期間先命補正，
    民事訴訟法第249條第1項第6款及但書亦有明定。
二、本件原告原起訴聲明為：（一）確認被告持有臺灣臺中地方
    法院96年度票字第13330號裁定所載本票即本院96年度執字
    第23317號債權憑證所載本票債權對原告不存在。（二）被
    告不得持上開本票裁定及債權憑證，對原告聲請強制執行。
    （三）本院111年度司執字第11662號強制執行程序應予撤銷
    。嗣於民國111年5月9日追加請求：（一）確認被告持有臺
    灣臺中地方法院95年度票字第33396號裁定所載本票即本院9
    6年度執字第23316號債權憑證所載本票債權，對原告不存在
    。（二）被告不得持上開本票裁定及債權憑證，對原告聲請
    強制執行。（三）本院111年度司執字第17306號強制執行程
    序應予撤銷。又於111年5月17日本院審理中，就原起訴及追
    加請求部分列為備位聲明，另追加先位聲明為：（一）確認
    被告持有臺灣臺中地方法院96年度票字第13330號裁定所載
    本票即本院96年度執字第23317號債權憑證所載本票債權請
    求權，對原告不存在。（二）確認被告持有臺灣臺中地方法
    院95年度票字第33396號裁定所載本票即本院96年度執字第2
    3316號債權憑證所載本票債權請求權，對原告不存在。（三
    ）被告不得持第一、二項所載之上開本票裁定及債權憑證，
    對原告聲請強制執行。（四）本院111年度司執字第11662號
    、第17306號強制執行程序應予撤銷。是核原告追加請求之
    部分，既以一訴主張數項標的，且訴訟標的並無互相競合或
    選擇關係，其訴訟標的價額應合併計之。又原告先位或備位
    訴之聲明第1、2項均為請求確認本票債權不存在，訴之聲明
    第4項均為請求撤銷強制執行事件之強制執行程序，其訴訟
    標的雖不相同，惟二者訴訟目的一致，均為排除上開本票債
    權以阻卻上開強制執行程序，依上開規定及說明，本件訴訟
    標的價額應按最高者定之。
三、查因上開本票債權金額分別為新臺幣（下同）200,000元、2
    80,000元，此部分訴訟標的金額合計為480,000元；上開強
    制執行程序聲請強制執行之金額分別為74,817元及其利息與
    程序費用、104,744元及其利息與程序費用，故原告獲勝訴
    判決可排除強制執行之客觀上利益為668,409元【計算式：2
    77,373元 ＋391,036元 ＝668,409元】，是以，此部分之訴訟
    標的價額應核定為668,409元。是本件訴訟標的價額應按最
    高者核定為668,409元，應徵第一審裁判費7,270元，扣除原
    告已繳納之2,980元後，尚應繳納4,290元。
四、爰依民事訴訟法第249條第1項但書之規定，限期命原告補正
    上列事項詳如主文所示，如逾期不補正，即駁回其起訴，特
    此裁定。
中　　華　　民　　國　　111 　年　　5 　　月　　24　　日
                  臺灣彰化地方法院彰化簡易庭
                      法　官　李欣恩
以上正本係照原本作成。　　　　　　　　　　　
如不服本裁定關於核定訴訟標的價額部分，應於送達後10日內向
本院提出抗告狀，並繳納抗告費新臺幣1,000元；其餘關於命補
繳裁判費部分，不得抗告。
中　　華　　民　　國　　111 　年　　5 　　月　　25　　日
                      書記官  顏麗芸